臺灣基隆地方法院民事裁定  
111年度消債清字第18號
聲  請  人  
即  債務人  李川    


代  理  人  黃俊六律師
債  權  人  華南商業銀行股份有限公司

法定代理人  張振芳    住同上                            代  理  人  賴麗慧    住○○市○○區○○路0段000號0樓
            林家楷  
            陳仲偉  
債  權  人  有限責任基隆市第二信用合作社

法定代理人  謝修平  
代  理  人  陳宏宇  

上列當事人因消費者債務清理事件，聲請清算，本院裁定如下：
    主  文
聲請人李川自民國111年7月28日上午10時起開始清算程序。
命司法事務官進行本件清算程序。
    理  由
一、按債務人不能清償債務或有不能清償之虞者，得依消費者債
    務清理條例所定更生或清算程序，清理其債務；債務人於法
    院裁定開始更生程序或許可和解或宣告破產前，得向法院聲
    請清算；債務人對於金融機構負債務者，在聲請更生或清算
    前，應向最大債權金融機構請求協商債務清償方案，或向其
    住、居所地之法院或鄉、鎮、市、區調解委員會聲請債務清
    理之調解。消費者債務清理條例（下稱債清條例）第3 條、
    第80條前段、第151條第1項定有明文。
二、聲請意旨略以：
　　聲請人即債務人李川目前罹患肺腺癌第4期無法工作，生活
    費用及醫療費用均是兒子負擔，無力清償債務，且前曾聲請
    法院前置調解，經最大債權銀行提出180期、每期繳納新臺
    幣（下同）2,863元之分期方案仍無法負擔。爰依法向本院
    聲請清算等語。
三、經查：
(一)聲請人主張於本件聲請前五年俱未從事營業活動，復未經法
    院裁定開始更生程序、許可和解或宣告破產，且聲請人業經
    聲請本院調解不成立，業據提出與其主張相符之財產及收入
    狀況說明書、債權人清冊、全國財產稅總歸戶財產查詢清單
    、108、109年度綜合所得稅各類所得資料清單、勞工保險被
    保險人投保資料明細表、財團法人金融聯合徵信中心當事人
    綜合信用報告等件為證。並有本院111年度司消債調字第45
    號案卷可稽。
(二)依據債權人陳報債權，聲請人無擔保或無優先權之債務累計
    已達51萬5,188元。又聲請人現今名下已無足可變現換價之
    相當財產，此有聲請人提出全國財產稅總歸戶財產查詢清單
    為證。再者，聲請人現罹患肺腺癌第4期，業據提出基隆長
    庚醫院診斷證明書為證，是聲請人繼續工作以清償債務之可
    能，亦屬極微。是以聲請人客觀上確實不能清償債務，而有
    藉助清算制度調整其與債權人間之權利義務關係俾重建其經
    濟生活之必要。
四、綜上所述，聲請人有不能清償債務之虞，兼之本件查無債清
    條例第6條第3項、第8條或第82條所定應駁回清算聲請之事
    由存在，則債務人聲請清算，自屬有據，並應准許。爰命司
    法事務官進行本件清算程序，裁定如主文。
　　
中　　華　　民　　國　　111 　年　　7 　　月　　26　　日
                      民事庭法  官  王翠芬
以上正本係照原本作成。
本件裁定不得抗告。　　　　　　　　　　　
中　　華　　民　　國　　111 　年　　7 　　月　　26　　日
                            書記官  陳怡君